臺灣士林地方法院民事判決　　　　　　 100年度重訴字第34號
原　　　告　楊海宏
　　　　　　楊君璐
　　　　　　楊君玲
　　　　　　楊君
　　　　　　楊君瑾
　　　　　　楊君琦
共　　　同　幸大智律師
訴訟代理人　許雅婷律師
被　　　告　江芃萱
上列當事人間請求損害賠償事件，原告提起附帶民事訴訟，經本
院刑事庭移送前來（99年度審交附民字第167 號），本院於民國
100年3月10日言詞辯論終結，判決如下：
    主      文
被告應給付原告楊海宏新臺幣壹佰壹拾柒萬零拾陸元，及自民
國九十九年十月六日起至清償日止，按年息百分之五計算之利息
。
被告應各給付原告楊君璐、楊君玲、楊君、楊君瑾、楊君琦新
臺幣伍拾萬元，及均自民國九十九年十月六日起至清償日止，按
年息百分之五計算之利息。
原告其餘之訴駁回。
訴訟費用由被告負擔二分之一，餘由原告共同負擔。
本判決原告勝訴部分，於原告楊海宏以新臺幣拾玖萬元，原告
楊君璐、楊君玲、楊君、楊君瑾、楊君琦各以新臺幣壹拾柒萬
供擔保後，得假執行。
原告其餘假執行之聲請均駁回。
    事實及理由
一、原告起訴主張略以：被告江芃萱於民國99年6 月1 日上午9
    時20分許，駕駛車牌號碼9019-VR 號自小客車，沿臺北市○
    ○區○○路358 巷往金湖路方向行駛，行經巷口欲左轉至金
    湖路往南方向行駛，本應注意車前狀況，並隨時採取必要之
    安全措施，且行人穿越道有行人通行，應暫停讓行人先行，
    竟疏未注意，而撞擊在該交岔路口行人穿越道，由西往東穿
    越金湖路行走之行人即原告之被繼承人楊伍瑜智，致楊伍瑜
    智倒地而受有頭部外傷及顱內出血等傷害，嗣經送醫急救，
    仍因傷重不治而於同年月3 日上午8 時41分許死亡。原告楊
    海宏因被告之上開肇事行為，支出醫藥費新臺幣（下同）5,
    896 元、喪葬費用664,140 元；原告亦因至親突遭此一車禍
    事故，均受有精神上之痛苦，被告亦應負有各支付原告1,00
    0,000 元之慰撫金之責。為此，基於侵權行為法律關係，聲
    明請求：(一)被告應給付原告楊海宏670,036 元，及自起訴狀
    繕本送達之翌日起至清償日止，按年息5%計算之利息；(二)被
    告應分別給付原告各1,000,000 元，及均自起訴狀繕本送達
    之翌日起至清償日止，按年息5%計算之利息；(三)並願供擔保
    請求宣告假執行。
二、被告則以：伊為單親媽媽，還要養育兩個小孩，無法負擔原
    告請求之金額等語資為抗辯，並聲明：駁回原告之訴。
三、按因故意或過失，不法侵害他人之權利者，負損害賠償責任
    ；汽車、機車或其他非依軌道行駛之動力車輛，在使用中加
    損害於他人者，駕駛人應賠償因此所生之損害，民法第184
    條第1 項前段、第191 條之2 前段分別定有明文。次按汽車
    行駛時，駕駛人應注意車前狀況，並隨時採取必要之安全措
    施，且行經行人穿越道，遇有行人穿越時，無論有無交通指
    揮人員指揮或號誌指示，均應暫停讓行人先行通過，道路交
    通安全規則第94條第3 項、第103 條第2 項分別定有明文，
    本件原告主張被告肇事致楊伍瑜智死亡等情，被告並不爭執
    ，且有本院所調閱臺灣士林地方法院檢察署99年度偵字第
    8315號卷宗所附診斷證明書、臺北市政府消防局救護紀錄、
    現場圖、交通事故談話紀錄表、現場道路交通事故調查報告
    表（一）（二）、現場圖、道路交通事故補充資料表、現場
    照片31張在卷可資佐證，堪信為真實。是被告就本件車禍事
    故之發生應有過失，且楊伍瑜智於上開時地遭被告之車輛撞
    擊後，於3 日後未久即因傷重而死亡，亦有臺灣士林地方法
    院檢察署99年度相字第363 號卷所附醫院死亡通知單在卷為
    據（該卷第21頁），堪認楊伍瑜智之死亡結果與被告之過失
    行為間，具有相當因果關係甚明，是參照上揭規定意旨，被
    告自應就其過失行為負賠償責任。
四、被告之責任既經認定，原告請求之損害賠償金額是否有理由
    ？茲分別析述如下：
（一）醫療費用及喪葬費用之請求
      按不法侵害他人致死者，對於支出醫療及增加生活上需要
      之費用或殯葬費之人，亦應負損害賠償責任，民法第192
      條第1 項定有明文。原告主張因被告肇事致楊伍瑜智死亡
      ，原告楊海宏支出醫療費用5,896 元、喪葬費用664,140
      元，為原告提出住院醫療費用據1 紙（本院99年度審交附
      民字第167 號卷第16頁）、費用明細、收據、發票、謝卡
      、帳單明細（同上卷第17~21 頁）為證，被告對於支出金
      額及明細均不爭執。核上開支出均分別屬原告楊海宏為醫
      療楊伍瑜智之傷害，所支出治療上之必要費用，以及在尊
      重楊伍瑜智及家屬之習俗及宗教信仰，而為殯葬禮儀及安
      葬祭祀所必要之支出費用。是原告上開金額範圍之請求，
      洵屬有據，應足可採。
（二）精神慰撫金之請求
      按不法侵害他人致死者，被害人之父、母、子、女及配偶
      ，雖非財產上之損害，亦得請求賠償相當之金額，民法第
      194 條定有明文。查原告為楊伍瑜智之子女，已如前述，
      楊伍瑜智驟因意外車禍身亡，原告突遭喪母之痛，精神上
      亦受有相當之痛苦，均堪足認定，自得請求賠償相當之精
      神慰撫金。本院審酌被告學歷為國中畢業，從事美髮業，
      每月收入約25,000至30,000元不等之金額，目前在屏東縣
      尚有土地在其名下，並有自用車輛及股票，但為單親母親
      ，尚養育兩幼子；而原告楊海宏為上市公司之總經理，其
      餘原告均有甚佳之學歷，且於名下均有房產及股利所得，
      均據兩造於本院陳述綦詳，並有本院稅務電子閘門財產所
      得明細表在卷足憑（本院卷第20至88、94頁），並審酌本
      件車禍事故發生之實際情況有關兩造之身分、地位、經濟
      能力、原告因此所受痛苦之程度等一切情狀，認原告所得
      請求之精神慰撫金各以500,000 元為適宜；逾此部分之請
      求，尚屬過高，不能准許。
（三）綜上，原告楊海宏應得請求之金額為1,170,036 元（5896
      ＋664140＋500000= 0000000 ），其餘原告楊君璐、楊君
      玲、楊君、楊君瑾、楊君琦各應得請求之金額為50
      0,000 元。
五、綜上所述，被告之過失肇事行為楊伍瑜智死亡之原因，從而
    ，原告基於侵權行為法律關係，請求被告應給付原告楊海宏
    1,170,036 元，並各給付原告楊君璐、楊君玲、楊君、楊
    君瑾、楊君琦500,000 元，及均自起訴狀繕本送達翌日之99
    年10月6 日（附民卷第1 頁）起至清償日止，按年息5%計算
    之利息，洵屬正當，應予准許。逾此部分之請求為無理由，
    應予駁回。
六、原告陳明願供擔保請准宣告假執行，就其勝訴部分，經核均
    無不合，爰酌定相當之擔保金額准許之。至原告敗訴部分，
    其假執行之聲請則失所附麗，應予駁回。
七、本件事證已臻明確，兩造其餘攻擊防禦方法與判決之結果不
    生影響，爰不另贅論，併此敘明。
八、據上論結，本件原告之訴為一部有理由、一部無理由，依民
    事訴訟法第79條、第85條第1 項、第390 條第2 項，判決如
    主文。
中    華    民    國   100    年    3     月    31    日
                  民事第一庭法  官  古振暉
以上正本係照原本作成。
如對本判決上訴須於判決送達後 20 日內向本院提出上訴狀。如
委任律師提起上訴者，應一併繳納上訴審裁判費。
中    華    民    國   100    年    3     月    31    日
                            書記官  林郁菁